【裁判字號】    99,台抗,103
【裁判日期】    990204
【裁判案由】    背信聲請再審
【裁判全文】
最高法院刑事裁定              九十九年度台抗字第一０三號
抗  告  人  甲○○
上列抗告人因背信案件，不服台灣高等法院中華民國九十八年十
二月二十九日駁回聲請再審之裁定（九十八年度聲再字第四五一
號），提起抗告，本院裁定如下：
    主  文
抗告駁回。
    理  由
本件原裁定以抗告人甲○○對於原審九十七年度上更(六)字第六二
號確定判決聲請再審意旨略稱：系爭貸款金額超出其副理授信權
限，伊非但無權核准，抑且未參與貸款「作業流程」，有「授信
申請書」及「台灣土地銀行各級主管授信授權額表」等文件可稽
；而陳進財之徵信報告係送呈黃福忠審查無誤後，才送交伊審查
，亦有「授信審核書」可參，益證何逢浩於法務部調查局之陳述
不實。且徵信報告乃針對「提供抵押房地之估價有無高估」予以
審查，如高估才有違背任務可言，依一般土地買賣行情，時價比
公告現值約高一倍，台灣土地銀行永和分行就系爭房地之查估值
顯然偏低，足證其並無高估擔保品而違反授信規定，原判決認定
其違背任務，顯然違背法令；另原確定判決復未審酌台灣土地銀
行總行民國八十四年十月三十日（八四）總審二字第二二二六九
號函、授信覆審中心專員吳澄秀覆審報告書及中華民國銀行商業
同業公會全國聯合會八十三年四月十五日全授字第○七七○號函
等證據，爰依刑事訴訟法第四百二十條第一項第六款規定，聲請
再審等語。惟查，原確定判決論處抗告人背信罪刑，係指抗告人
主管貸款徵信業務，在系爭貸款案件核貸過程中，對名義貸款人
游垂龍等人及實際貸款人黃位政之清償能力未確實查核，而非就
其有無高估擔保品之價值及其等所提供之擔保品是否足供清償加
以追究，是抗告人所執關於「其未高估系爭房地價值」等文件，
均非確實之新證據；且原判決已敘明台灣土地銀行辦理購置、修
繕房屋放款調查報告及授信審核書上，確有抗告人之核章，其確
有參與徵信業務。況銀行貸款業務雖有「徵信」及「授信」之分
，惟是否「授信」，取決於「徵信」部分是否實在，兩者密不可
分，抗告人所稱授信申請書所載「徵信」及「授信」欄均無其簽
章，其未參與貸款「作業流程」等語，亦難認足以動搖原確定判
決；至於原確定判決有無違背法令情形，核屬得否提起非常上訴
之問題，亦非得據為聲請再審之理由。因認抗告人就原審採證認
事職權之行使，重覆爭辯，均非屬刑事訴訟法第四百二十條第一
項第六款所定「發見確實之新證據」，乃駁回其再審之聲請，經
核於法尚無不合。抗告意旨，仍執前詞，任意指摘原裁定不當，
為無理由，應予駁回。
據上論結，應依刑事訴訟法第四百十二條，裁定如主文。
中    華    民    國  九十九  年    二    月    四    日
                      最高法院刑事第十庭
                          審判長法官  花  滿  堂
                                法官  黃  正  興
                                法官  陳  東  誥
                                法官  林  錦  芳
                                法官  洪  昌  宏
本件正本證明與原本無異
                                      書  記  官
中    華    民    國  九十九  年    二    月    六    日
                                                      v

司法院資訊處製作；財團法人民間司法改革基金會備份。
